臺灣彰化地方法院刑事判決
111年度交簡上字第49號
上  訴  人  臺灣彰化地方檢察署檢察官
被      告  陳泳銓


上列上訴人因被告公共危險案件，不服本院111年度交簡字第843
號，中華民國111年4月27日第一審判決（起訴案號：111年度偵
字第1948號），提起上訴，本院管轄第二審之合議庭判決如下：
    主  文
上訴駁回。
    理  由
一、本案審判範圍：檢察官於本院審理時，已經明確表示僅對原
    審判決關於累犯之認定與量刑提起上訴，依據刑事訴訟法第
    348條第3項之規定，本案審判範圍僅限於原審判決之累犯認
    定與量刑。
二、檢察官上訴意旨略以：
　㈠原審判決認為檢察官僅提出刑案資料查註紀錄表，而未能具
    體指出證明方法，無從認定累犯，但原審判決書引用起訴書
    之記載，本案起訴書之犯罪事實欄已經清楚記載被告構成累
    犯之事實，且證據亦引用「刑案資料查註紀錄表」，並表明
    被告構成累犯的理由，原審之判決理由有所矛盾。
　㈡本案與最高法院111年度台上大字第5660號裁定的基礎案例事
    實不同，無從援用。
　㈢刑案資料查註紀錄表為刑事訴訟法第159條之4第1款所定「公
    務員職務上製作之紀錄文書」，而屬非專為本件個案製作、
    且具有規律性、準確性記載之文書，證據能力、證明力應未
    欠缺，可以作為被告是否構成累犯之依據。
　㈣若認為證明仍有不足，則檢察官聲請調查本院109年度交簡字
    第716號判決，並聲請調取執行案卷。
三、上訴理由之判斷：
　㈠本案起訴書之犯罪事實欄，已經載明被告構成累犯之前科，
    證據並所犯法條欄亦引用「刑案資料查註紀錄表」，且說明
    構成累犯之理由，可見本案與最高法院111年度台上字第566
    0號判決之基礎事實不同（該案關於累犯之認定，業經大法
    庭為統一法律見解之裁定），而依據原審準備程序筆錄之記
    載，被告對於構成累犯之前科，並不爭執（被告於本院審理
    ，對於構成累犯之前科事實，亦不爭執），原審認定檢察官
    對於累犯之舉證不足，容待商榷。
　㈡然而：
　⒈原審判決已經將被告構成累犯之前科資料，列為刑法第57條
    第5款所定「犯罪行為人之品行」之審酌事項，已對被告所
    應負擔之罪責予以充分評價。
　⒉原審判決並於量刑理由具體說明：「爰以行為人之責任為基
    礎，審酌被告明知酒後駕駛動力交通工具，對其本人及其他
    用路人之生命、身體、財產安全，皆具有高度之危險性，猶
    於服用酒類後，已處於不能安全駕駛動力交通工具之狀態下
    ，執意騎乘電動自行車，並因此肇事，自己因而受傷（見卷
    附診斷證明書），則被告漠視自身及公眾之安全，甚屬可議
    ；並斟酌被告經測得吐氣所含酒精濃度高達每公升1.25毫克
    ；兼衡被告前因公共危險案件，先後經臺灣彰化地方檢察署
    檢察官以105年度速偵字第999號緩起訴處分確定、本院以10
    9年度交簡字第716號判決判處有期徒刑3月確定等情，有臺
    灣高等法院被告前案紀錄表1件在卷可按（參酌最高法院大
    法庭110年度台上大字第5660號裁定意旨，前案紀錄得做為
    量刑審酌事項，併此敘明），被告竟仍再犯本案，顯見其未
    能悔改並記取教訓；惟念及被告於犯後坦承犯行之態度；暨
    其自述學歷為高中肄業之智識程度，目前無業、子女已成年
    、需扶養母親之生活狀況等一切情狀，乃量處如主文所示之
    刑，併諭知易科罰金及易服勞役之折算標準」，因而量處被
    告有期徒刑4月、併科罰金新臺幣（下同）3萬元（均以1,00
    0元為折算標準），此一量刑並無特別失出之處。
　㈢因此，檢察官請求再以累犯之規定加重其刑，對於判決結果
    並無影響，並無理由（本案累犯認定相仿之臺灣高等法院臺
    中分院111年度上訴字第1691號判決、111年度上易字第633
    號至第635號判決，亦採取類似無害瑕疵的觀點，駁回檢察
    官之上訴，基於相同案件相同處理之司法權本質，本院自得
    加以參考援用）。
四、至於公訴人聲請調取本院109年度交簡字第716號刑事卷宗，
    用以證明被告構成累犯之前科，但被告對於構成累犯之前科
    （累犯之構成要件），並不爭執，此部分，亦有臺灣高等法
    院被告前案紀錄表可以佐證，事證已經明確，此部分應依據
    刑事訴訟法第163條之2第2項第3款之規定，裁定駁回。
五、依刑事訴訟法第455條之1第1項、第3項、第348條第3項、第
    368條，判決如主文。
本案經檢察官吳曉婷提起公訴，檢察官陳靚蓉提起上訴，檢察官
林士富到庭執行職務。
中　　華　　民　　國　　111 　年　　10　　月　　31　　日
                  刑事第三庭  審判長法  官  周淡怡
                                    法  官  李淑惠
                                    法  官  陳德池
以上正本證明與原本無異。　　　　　　　　　　　　　　　　
本件不得上訴。
中　　華　　民　　國　　111 　年　　10　　月　　31　　日
                                    書記官  陳孟君